臺灣新竹地方法院刑事判決
110年度交訴字第92號
公  訴  人  臺灣新竹地方法院檢察署檢察官
被      告  廖素麗


上列被告因公共危險，本院判決如下：
    主  文
廖素麗駕駛動力交通工具發生交通事故，致人傷害而逃逸，處有
期徒刑陸月，如易科罰金，以新臺幣壹仟元折算壹日。緩刑貳年
。
    犯罪事實及理由
一、犯罪事實：廖素麗於民國109年12月26日11時20分許，騎乘
    車號000-000號重型機車，沿新竹市○○路○○○○○○○○○○路○○○街
    ○○○○○號誌不對稱五岔路口右轉時，與同向右前方由林國強
    所騎乘欲往竹蓮街待轉之車號000-000號普通重型機車發生
    擦撞肇事，林國強因此受有頭部挫傷、輕微腦震盪、右側肩
    膀挫傷、右側髖部挫傷、左側膝部挫傷、右側小腿挫傷等傷
    害（過失傷害罪部分已和解撤回告訴，另經檢察官為不起訴
    處分確定）。詎廖素麗於肇事後未停車查看，亦未報警處理
    ，反而騎車逃離現場。嗣經警調閱現場監視器而循線查獲。
二、證據：
(一)被告廖素麗於警詢、偵查中及本準備程序時之自白。
(二)告訴人林國強於警詢及偵查中之指訴。　　　
(三)道路交通事故現場圖及道路交通事故調查報告表（一）、（
    二）各1份、新竹市警察局道路交通事故談話紀錄表1份、現
    場及車損照片16張、現場路口監視錄影畫面擷取翻拍照片7
    張、公路監理電子閘門-車號查詢機車車籍資料1份、新竹馬
    偕紀念醫院診斷證明書1紙、交通部公路總局新竹區監理所
    竹苗區車輛行車事故鑑定會110年5月5日竹苗區0000000案鑑
    定意見書1份。
三、本件經檢察官與被告於審判外達成協商之合意且被告已認罪
    ，其合意內容為：「被告就起訴書所載係犯修正後刑法第18
    5條之4第1項前段之駕駛動力交通工具發生交通事故，致人
    傷害而逃逸罪，願受有期徒刑6月之宣告，如易科罰金，以
    新臺幣1000元折算1日。緩刑2年。」。經查，上開協商合意
    並無刑事訴訟法第455條之4第1項所列情形之一，檢察官聲
    請改依協商程序而為判決，本院爰不經言詞辯論，於協商合
    意範圍內為協商判決。
四、附記事項：
　　按行為後法律有變更者，適用行為時之法律。但行為後之法
    律有利於行為人者，適用最有利於行為人之法律，刑法第2
    條第1項定有明文。本件被告行為後，刑法第185條之4業於1
    10年5月28日修正公布、同年月30日生效施行。修正前刑法
    第185條之4原規定：「駕駛動力交通工具肇事，致人死傷而
    逃逸者，處一年以上七年以下有期徒刑。」，修正後同條第
    1項規定：「駕駛動力交通工具發生交通事故，致人傷害而
    逃逸者，處六月以上五年以下有期徒刑；致人於死或重傷而
    逃逸者，處一年以上七年以下有徒刑。」，另增訂第2項：
    「犯前項之罪，駕駛人於發生交通事故致人死傷係無過失者
    ，減輕或免除其刑。」。比較修正前、後規定，修正前對於
    逃逸之被告不分其就「肇事」有無過失，一律處1年以上7年
    以下有期徒刑，修正後則將原規定「肇事」修正為「發生交
    通事故」，並以被告就「發生交通事故」有無過失，分別依
    第1項、第2項規定論處；有過失者，以造成傷亡程度輕重異
    其處罰，第1項前段規定：「致人傷害而逃逸者，處六月以
    上五年以下有期徒刑」，後段則規定：「致人於死或重傷而
    逃逸者，處一年以上七年以下有期徒刑」；至若被告於發生
    交通事故致人死傷係「無過失」者，依增訂第2項規定：「
    減輕或免除其刑」。本件被告駕駛動力交通工具發生交通事
    故致人受傷而逃逸，修正後之法定刑為有期徒刑6月以上5年
    以下，較之修正前之1年以上7年以下為輕，修正後之規定對
    被告較為有利，依刑法第2條第1項但書規定，自應適用修正
    後之刑法第185條之4第1項前段規定論處。　
五、應適用之法條：刑事訴訟法第455條之2第1項、第455條之4
    第2項、第455條之8、第454條第1項，刑法第2條第1項但書
    、(修正後)第185條之4第1項前段、第41條第1項前段、第74
    條第1項第1款。
六、協商判決除有刑事訴訟法第455條之4第1項第1款於本訊問程
    序終結前，被告撤銷協商合意或檢察官撤回協商聲請者；第
    2款被告協商之意思非出於自由意志者；第4款被告所犯之罪
    非第455條之2第1項所定得以協商判決者；第6款被告有其他
    較重之裁判上一罪之犯罪事實者；第7款法院認應諭知免刑
    或免訴、不受理者情形之一，及違反同條第2項「法院應於
    協商合意範圍內為判決；法院為協商判決所科之刑，以宣告
    緩刑、2年以下有期徒刑、拘役或罰金為限」之規定者外，
    不得上訴。
七、如不服本判決而符合前述得上訴之情形，應於判決送達後20
    日內向本院提出上訴狀（應附繕本），其未敘述上訴理由者
    ，應於上訴期間屆滿後20日內補提理由書狀於本院，上訴於
    臺灣高等法院。
本案經檢察官林佳穎提起公訴，檢察官陳中順到庭執行職務。
中　　華　　民　　國　　110 　年　　11　　月　　18　　日
                  刑事第八庭  法  官  廖素琪
以上正本證明與原本無異。
中　　華　　民　　國　　110 　年　　11　　月　　18　　日
                              書記官  田宜芳
附錄論罪科刑法條全文：
修正後刑法第185條之4
駕駛動力交通工具發生交通事故，致人傷害而逃逸者，處六月以
上五年以下有期徒刑；致人於死或重傷而逃逸者，處一年以上七
年以下有期徒刑。
犯前項之罪，駕駛人於發生交通事故致人死傷係無過失者，減輕
或免除其刑。